【裁判字號】    98,上訴,582
【裁判日期】    980624
【裁判案由】    毒品危害防制條例
【裁判全文】
臺灣高等法院臺南分院刑事判決
上  訴  人
即  被  告  甲○○
上列上訴人即被告因毒品危害防制條例案件，不服臺灣臺南地方
法院98年度訴字第10號中華民國98年3月31日第一審判決（起訴
案號：臺灣臺南地方法院檢察署97年度毒偵字第3095號），提起
上訴，本院判決如下：
    主      文
上訴駁回。
    事      實
一、甲○○前因施用毒品案件經臺灣臺南地方法院以90年度毒聲
    字第1471號裁定令入戒治處所施以強制戒治，於民國 (下同
    )93 年2月7日期滿，並經臺灣臺南地方法院檢察署檢察官於
    93年2月27日以93年度戒毒偵字第49號為不起訴處分確定。
    又因施用毒品案件，經臺灣臺南地方法院檢察署檢察官以94
    年度毒偵緝字第179號提起公訴，經臺灣臺南地方法院以94
    年度訴字第797號確定判決處以有期徒刑9月、5月，應執行
    有期徒刑1年，於95年8月21日因縮短刑期執行完畢出監。詎
    甲○○仍不知悔改，分別基於施用第一級、第二級毒品之犯
    意，於下列時地施用海洛因及安非他命：(一)於97年11月18日
    晚間6時許，在臺南市○○路某址租屋處，以針筒注射方式
    施用第一級毒品海洛因一次。(二)又另行起意於97年11月18日
    上午11時許，在其同居人周正興（涉嫌施用毒品部分由原審
    另案審理）臺南市○○路547巷52號8樓之3居所，以置於玻
    璃球內燒烤吸食其煙霧方式，施用第二級毒品安非他命。嗣
    因甲○○於97年11月18日為警在中華西路及健康路路口拘提
    ，經採集尿液送驗後，檢驗結果呈海洛因及安非他命陽性反
    應，始查悉上情，並扣得甲○○與另由原審審理之周正興共
    同持有之海洛因4小包（總計毛重2.69公克）及安非他命2小
    包（總計毛重0.27公克）。
二、案經臺南市警察局第五分局報告臺灣臺南地方法院檢察署檢
    察官偵查起訴。
    理      由
壹、程序方面：
    本件上訴人即被告所犯為死刑、無期徒刑、最輕本刑為三年
    以上有期徒刑以外之罪，被告於本院審理中就被訴事實為有
    罪之陳述，經本院審判長告知簡式審判程序之旨，並聽取公
    訴人、被告之意見後，合議庭認為適宜，依刑事訴訟法第二
    百七十三條之一第一項規定，裁定進行簡式審判程序，則有
    關本件證據調查，不受刑事訴訟法第一百五十九條第一項、
    第一百六十一條之二、第一百六十一條之三、第一百六十三
    條之一及第一百六十四條至第一百七十條規定之限制，先此
    敘明。
貳、實體方面：
一、上開犯罪事實，迭據上訴人即被告甲○○於警詢、偵訊、原
    審及本院審理時坦白承認，並有詮昕科技股份有限公司濫用
    藥物尿液檢驗報告1紙（偵卷第27頁）、臺南市警察局第五
    分局送驗尿液及年籍對照表1紙（警卷第13頁）、法務部調
    查局97年12月22日調科壹字第09723045500號鑑定書及被告
    於嘉南療養院參與替代療法就診資料在卷可稽，足證被告自
    白核與事實相符，自可採為證據，本案事證明確，被告犯行
    堪予認定，應予依法論科。
二、核被告甲○○所為，係犯毒品危害防制條例第10條第1、2項
    之施用第一、二級毒品罪。被告持有第一級毒品海洛因及第
    二級毒品甲基安非他命之低度行為，各為進而施用之高度行
    為所吸收，均不另論罪。被告所犯上開二罪，犯意各別，罪
    名不同，應予分論併罰。被告有如起訴書犯罪事實欄所載之
    前科執行情形，有臺灣高等法院被告前案紀錄表1份在卷可
    按。其前受有期徒刑之執行完畢後，5年內故意再犯本件有
    期徒刑以上之罪，為累犯，應依刑法第47條第1項規定加重
    其刑。
三、原審適用毒品危害防制條例第10條第1項、第2項、第18條第
    1項前段，刑法第11條前段、第47條第1項、第51條第5款之
    規定，並審酌被告施用毒品，雖性質上屬對自我身心健康之
    自戕行為，尚未危及他人生命、身體、財產等法益，然其前
    業因施用毒品案件，經臺灣臺南地方法院以94年度訴字第79
    7號判決分別判處有期徒刑9月、5月確定，不思戒絕革除惡
    習，再犯本件施用第一、二級毒品犯行，實未見戒除毒癮決
    心，惟念其犯後坦承犯行、態度良好等一切情狀，分別對被
    告甲○○以施用第一級毒品，累犯，量處有期徒刑拾月，又
    以施用第二級毒品，累犯，量處有期徒刑陸月，並定執行刑
    為有期徒刑壹年，以資懲儆。又以被告諭知之應執行刑已逾
    6月，依刑法第41條第2項規定，不再諭知易科罰金之折算標
    準。另扣案白色粉末4包經法務部調查局鑑定確係海洛因，
    有該局97年12月22日調科壹字第09723045500號鑑定書在卷
    可按，透明顆粒2包係安非他命，有臺南市警察局第五分局
    初步檢驗報告書附於偵查卷可按，扣案之前開物品分別為第
    一、二級毒品，應依毒品危害防制條例第18條第1項前段之
    規定沒收銷燬之。又說明本件上開毒品既經查扣，在保管及
    執行銷燬過程，均須以包裝袋盛裝，以免散逸，本件包裝並
    均沾有毒品，已無法分離，為免將來執行困擾，併將包裝袋
    併諭知沒收銷燬。被告雖曾參與毒品減害計劃，惟其參與時
    間在97年1月間，迄97年5月後即無領藥紀錄，有其代替代療
    法就診資料在卷可參，與被告本件97年11月18日之施用毒品
    犯行，尚無毒品危害防制條例第21條之適用等情。本院經核
    其認事用法，均無不當，量刑亦稱妥適。被告上訴意旨，認
    原審量刑過重云云，為無理由，應予駁回。
據上論結，應依刑事訴訟法第368條，判決如主文。
本案經檢察官李傳來到庭執行職務。
中    華    民    國    98    年    6     月    24    日
                  刑事第五庭    審判長法  官  楊明章
                                      法  官  楊子莊
                                      法  官  顏基典
以上正本證明與原本無異。
施用第一級毒品部分如不服本判決應於收受送達後10日內向本院
提出上訴書狀，其未敘述上訴理由者，並得於提起上訴後10日內
向本院補提理由書（均須按他造當事人之人數附繕本）「切勿逕
送上級法院」。
其餘不得上訴。
                                      書記官  呂嘉文
中    華    民    國    98    年    6     月    24    日
【附錄】本判決論罪科刑法條：
毒品危害防制條例第10條
施用第一級毒品者，處6月以上5年以下有期徒刑。
施用第二級毒品者，處3年以下有期徒刑。


司法院資訊處製作；財團法人民間司法改革基金會備份。
